臺灣桃園地方法院民事裁定　　　　　　　95年度聲字第1993號
聲　請　人　花蓮區中小企業銀行股份有限公司
法定代理人　丙○○
代　理　人　乙○○
相　對　人　甲○○
上列聲請人聲請返還提存物事件，本院裁定如下：
    主  文
本院九十四年度存字第二一八０號擔保提存事件，聲請人所提存
之擔保即中央政府建設公債九十四年度甲類第二期債票（登錄債
券）面額新台幣壹拾萬元券乙張（號碼：A94102），准予返還。
    理  由
一、按訴訟終結後，供擔保人證明已定20日以上之期間，催告受
    擔保利益人行使權利而未行使者，法院應依供擔保人之聲請
    ，以裁定命返還其提存物，民事訴訟法第104 條第1 項第3
    款定有明文。依同法第106 條規定，上開規定於其他依法令
    供訴訟上之擔保者準用之。而訴訟終結，宜從廣義解釋，包
    括執行程序終結在內。故債權人於執行程序終結後，定20日
    以上之期間催告受擔保利益人行使權利而未行使者，法院即
    得依上開規定裁定准許返還提存物。
二、本件聲請意旨略以：聲請人與相對人間清償借款事件，聲請
    人前遵本院94年度全字第2655號民事假扣押裁定為擔保假扣
    押執行，曾提供如主文所示之提存物，以本院94年度存字第
    2180號擔保提存事件提存後，聲請本院以94年度執全字第17
    69號假扣押執行事件，就相對人所有財產執行假扣押在案。
    嗣因前揭假扣押之執行標的業經本院94年度執字第15445 號
    強制執行事件拍定而執行完畢，且聲請人已聲請本院以95年
    度聲字第1665號函定20日以上期間通知受擔保利益人即相對
    人行使權利而迄今未行使，爰依法聲請返還上開擔保金等語
    ，並提出本院94年度存字第2180號提存書、94年度全字第26
    55號民事假扣押裁定、94年度執字第15445 號分配表、95年
    度聲字第1665函各1 件為證。
三、經查，聲請人主張假扣押及提存之事實，業據本院依職權調
    取本院94年度裁全字第2655號民事假扣押裁定、94年度執全
    字第1769號假扣押執行、94年度存字第2180號擔保提存事件
    卷宗，核閱屬實。而本件假扣押執行標的物經拍定後，已實
    施分配並已核發案款，執行程序業已終結，亦據本院依職權
    調取94年度執字第15445 號強制執行卷宗核閱無誤，是本件
    已符合民事訴訟法第104 條第1 項第3 款所定之「訴訟終結
    」情形。又聲請人聲請本院催告相對人行使權利，亦經本院
    於95年11月3 日以桃院木民倫95年度聲字第1665號函催告相
    對人行使權利，而相對人迄未向本院為已行使權利之證明，
    復經本院調取該卷宗查核無誤，揆諸前揭法條之規定，聲請
    人之聲請即有理由，應予准許。
中　　華　　民　　國　　96　　年　　1 　　月　　18　　日
                  民事第三庭  法  官  林望民
以上正本係照原本作成
如對本裁定抗告須於裁定送達後10日內向本院提出抗告狀，並應
繳納抗告裁判費新台幣1,000元。
中　　華　　民　　國　　96　　年　　1 　　月　　18　　日
                              書記官  曾建中
